【裁判字號】    97,易,98
【裁判日期】    970327
【裁判案由】    竊盜
【裁判全文】
臺灣高雄地方法院刑事判決                97年度易字第98號
公  訴  人  臺灣高雄地方法院檢察署檢察官
被      告  丙○○
上列被告因竊盜案件，經檢察官提起公訴（96年度偵字第34064
號），本院判決如下：
    主  文
丙○○犯竊盜罪，處有期徒刑柒月。
    事  實
一、丙○○意圖為自己不法之所有，基於竊盜犯意，於民國96年
    9 月12日上午11時前某時，在高雄市○○區○○街108 號路
    旁，以不詳工具破壞丁○○所有停放該處之車號ZR－3147號
    藍色自小客車（福特天王星〈Ford Telstar〉、西元1991年
    份、價值約新臺幣〈下同〉5萬元）左前門鎖後進入車內，
    再以不詳工具破壞電門鎖發動車輛後，駕駛離去而竊取該車
    得手（毀損部分未據告訴）。嗣經丁○○發現失竊報警處理
    ，為警於96年9 月27日中午12時30分許，在高雄縣田寮鄉○○村○路13號前尋獲該車（已發還所有人丁○○），經警採
    集車內照後鏡上指紋後，與內政部警政署刑事警察局檔存丙○○指紋卡比對結果相符，而循線查獲。
二、案經高雄縣政府警察局湖內分局報請臺灣高雄地方法院檢察
    署檢察官偵查起訴。
    理  由
一、本判決所引用之證據資料，其中關於傳聞證據部分，除有刑
    事訴訟法第159 條之1 至4 或其他規定之傳聞證據例外情形
    ，本得作為證據外，其餘均經當事人於審理中同意作為證據
    ，本院審酌各該證據作成之情況，認以之為證據並無不當，
    依刑事訴訟法第159 條之5 第1 項之規定，均得作為證據，
    合先敘明。
二、訊據被告丙○○於本院審理中矢口否認有何竊盜犯行，辯稱
    ：伊未竊取上開自小客車，好像曾被友人乙○○駕駛該車搭
    載過云云。經查：
(一)本件車號ZR－3147號之（西元）1991年份藍色「福特天王星
    」（Ford Telstar）自小客車，屬被害人丁○○所有，價值
    約5 萬元，原停放在高雄市○○區○○街108 號路旁，於96
    年9 月12日上午發現失竊後，旋於當日上午11時許報警處理
    ，經警於96年9 月27日中午12時30分許，在高雄縣田寮鄉○○村○路13號前尋獲，發現該車左前門鎖、車內電門鎖之鑰
    匙孔均有遭硬物插入扭轉開啟之工具痕跡等情，業據被害人
    丁○○於警詢、偵訊及本院審理中證述綦詳（警卷第3-4 、
    10-11 頁；偵卷第8 頁；本院卷第62頁），並有高雄縣政府
    警察局車輛尋獲電腦輸入單、贓物認領保管單各1 份及採證
    照片5 幀附卷可稽（警卷第12-15 頁、第20頁），足認上開
    車輛係於96年9 月12日上午11時前某時，在高雄市○○區○○街108 號路旁原停放處，遭人以硬物工具破壞左前門鎖及
    電門鎖，開啟車門並啟動車輛後，駛離現場而竊取得手，嗣
    停放在高雄縣田寮鄉○○村○路13號前而為警尋獲甚明。
(二)經警於尋獲上開自小客車時，在車內照後鏡上採得指紋4 枚
    ，有勘察採證同意書、勘察採證紀錄表各1 份及採證照片9
    幀在卷可稽（警卷第8-9 、5-19頁），且其中在照後鏡之右
    上方（勘察採證紀錄表編號1 ，如警卷第16頁照片所示）、
    照後鏡正下方偏左處（勘察採證紀錄表編號3 ，如警卷第18
    頁照片所示）所採得之指紋各1 枚，經送內政部警政署刑事
    警察局輸入指紋電腦系統比對確認結果，分別與該局檔存被
    告丙○○指紋卡之右食指、左拇指指紋相符，有鑑驗書1 份
    在卷為憑（警卷第5-7 頁），顯見被告必曾以右食指及左拇
    指觸及上開車內照後鏡無疑。上開後照鏡既裝置在車內，本
    無從自車外觸及鏡面，且依被害人丁○○於本院審理中證稱
    ：伊僅曾於80年間購入該車後之1 、2 年內更換過車內後照
    鏡1 次，此後即未再更換；於該車失竊前，甫於96年6 月底
    親自清洗該車內裝並擦拭車內後照鏡，其後除自己駕駛外，
    從未將車交予他人使用，於停放時均有將車門上鎖；於該車
    失竊前，從未見過被告等語（本院卷第62-64 頁），且其於
    警詢中復已確認車內後照鏡即係車內原有配備無誤（警卷第
    3-4 頁），則被告於被害人將車內後照鏡擦拭清潔後，至本
    次失竊前，原無任何機會進入車內觸摸該面後照鏡，惟其竟
    在鏡面上留下指紋2 枚，如非即係竊車之人，即係於他人竊
    車之後，另因其他原因進入車內而觸及後照鏡。
(三)又本件車號ZR－3147號自小客車，係（西元）1991年份之藍
    色「福特天王星」（Ford Telstar），有前開車輛尋獲電腦
    輸入單及採證照片5 幀可參（警卷第12-15 頁），其車型老
    舊，並非路上常見之車款，倘於近期曾經駕駛或搭乘，必印
    象深刻，然被告於96年11月20日警詢、同年12月18日偵訊及
    97年1 月31日本院準備程序中，竟均未提及曾經搭乘上開自
    小客車，惟於本院審理中則突然辯稱：「好像有被人家以這
    部車載過，是乙○○，多久的事情我不記得，大約是在我住
    院的前幾天」云云（本院卷第67頁），已然可疑。而證人乙○○則到庭證稱：伊僅曾出借車號8Q－6075號黑色三菱廠牌
    之權利車予被告丙○○使用，並曾於96年9 月中旬以該車搭
    載過被告；另曾與被告共同行竊1 部紅色馬自達廠牌車輛，
    二人均遭起訴。此外，未曾出借其他車輛予被告、未以其他
    車輛搭載過被告，或與被告共同行竊其他車輛，伊未曾見過
    、開過或搭過如警卷第13頁照片所示之車號ZR－3147號自小
    客車，但被告曾以電話告訴伊，他在高雄偷了1 部福特廠牌
    車輛，至於是否係本件遭竊車輛，伊不知道等語（本院卷第
    87頁）。被告於警詢、偵訊及本院審理中均未提及曾搭乘本
    件遭竊之自小客車，迄本院審理時則空言曾由證人乙○○駕
    駛本件遭竊之自小客車搭載云云，惟既經證人乙○○否認，
    被告又未能提出其他證據方法供本院調查，尚難採信。此外
    ，被告對於其在被害人車內後照鏡上所留2 枚指紋，未有任
    何合理說明，顯已超越合理懷疑，足堪認定被告即為竊車之
    人。至其所辯於本件失竊車輛尋獲時，正住院治療，僅能證
    明車輛尋獲時並不在場，與失竊當時有無在場並無關連，自
    不足據為有利被告之認定。
(四)綜上所述，本件事證已臻明確，被告犯行洵堪認定，應予依
    法論科。至被告聲請調閱車輛尋獲地點之監視器錄影，本院
    認該項證據僅能證明該車失竊之後始發生之事實，與被告有
    無本件竊盜犯行殊無關連，核無調查之必要，附此敘明。
三、核被告丙○○所為，係犯刑法第320 條第1 項之普通竊盜罪
    。公訴意旨雖認被告係攜帶客觀上足供兇器使用之不詳工具
    破壞上開車輛左車門鎖及電門鎖，而論以刑法第321 條第1
    項第3 款之加重竊盜罪。然本件既未扣得任何工具，且因被
    告否認全部被訴事實，而無從特定所使用之工具，然能插入
    鎖孔強行扭轉開啟車門及電門之工具甚多，如自備之鑰匙即
    屬之，不能一概認定必屬客觀上對於人身安全有所威脅之兇
    器，依刑法上罪疑惟有利於行為人認定之原則，僅得認定被
    告以非屬兇器之不詳工具破壞並開啟門鎖及電門鎖，僅成立
    普通竊盜罪，惟起訴基本社會事實同一，本院自得變更法條
    予以審理。爰審酌被告前已曾因竊盜案件經法院判處有期徒
    刑確定，有臺灣高等法院被告前案紀錄表1 份在卷可按，素
    行不良，且年值青壯，身心健全，不思循正當途徑獲取財物
    ，竟以破壞門鎖、電門鎖之方式，竊取路旁停放之車輛，價
    值觀念偏差，並造成被害人財產上之損害，影響社會治安，
    犯罪所生危害非微，已知為警在車內後照鏡上採得其指紋，
    猶飾詞狡辯，始終否認犯行，未見悔意，犯罪後態度欠佳等
    一切情狀，量處如主文所示之刑，以示儆懲。至被告行竊時
    所用之不詳工具，既未扣案，復無證據足認確屬被告所有，
    爰不予宣告沒收，附此敘明。
據上論斷，應依刑事訴訟法第299 條第1 項前段、第300 條，刑
法第320 條第1 項，刑法施行法第1 條之1 ，判決如主文。
本案經檢察官甲○○到庭執行職務。
中    華    民    國    97    年    3     月    27    日
                  刑事第六庭    法  官  林柏壽
以上正本證明與原本無異。
如不服本判決應於收受本判決後10日內向本院提出上訴書狀，並
應敘述具體理由，如未敘述上訴理由者，應於上訴期間屆滿後20
日內補提理由書狀於本院（均須按他造當事人之人數附繕本）「
切勿逕送上級法院」。
中    華    民    國    97    年    3     月    28    日
                                書記官  林國龍
附錄本案論罪科刑法條：
刑法第320 條第1 項
意圖為自己或第三人不法之所有，而竊取他人之動產者，為竊盜
罪，處5 年以下有期徒刑、拘役或5 百元以下罰金。


司法院資訊處製作；財團法人民間司法改革基金會備份。
